【裁判字號】    98,抗,241
【裁判日期】    980526
【裁判案由】    撤銷扣押查封處分
【裁判全文】
臺灣高等法院民事裁定                   98年度抗字第241號
抗  告  人  丙○○
            甲○○
            乙○
上列抗告人因與相對人維多利亞建設股份有限公司間強制執行事
件，聲明異議，對於中華民國97年12月30日台灣士林地方法院97
年度執全字第820號裁定提起抗告，本院裁定如下：
    主  文
抗告駁回。
抗告訴訟費用由抗告人負擔。
    理  由
一、抗告意旨略以：本件相對人持以聲請強制執行之執行名義即
    原法院97年度裁全字第1663號假扣押裁定（下稱系爭假扣押
    裁定）主文記載相對人供擔保後，得對於抗告人之財產「於
    新台幣壹仟零拾壹萬陸仟貳佰伍拾元之範圍內為假扣押」
    應就抗告人之債務一併計算，並非可對抗告人分別執行。原
    執行法院認相對人得就各抗告人之財產分別在新台幣（下同
    ）343萬8750元範圍內為執行，超出系爭假扣押裁定主文之
    文義範圍，並為實體認定，踰越執行法院之權限。原執行法
    院以此認定相對人無超額查封之情事，實有違誤；相對人對
    抗告人之債權總額為1031萬6250元，卻對抗告人等名下3筆
    不動產總價顯然超過上開金額之不動產聲請查封，顯有超額
    查封，侵害抗告人權益之情事云云。
二、經查相對人主張抗告人丙○○應退還伊保證金773萬6250元
    ，抗告人陳秀卿、乙○各應退還伊保證金129萬元，共計103
    1萬6250元，伊以上開債權聲請對抗告人為假扣押（見原法
    院97年度裁全字第1663號卷相對人假扣押聲請狀之附表）；
    系爭假扣押裁定准相對人供擔保後，得對於抗告人之財產於
    1031萬6250元（未區分相對人與各抗告人之債權債務金額）
    之範圍內為假扣押，該假扣押裁定業於97年7月9日分別送達
    抗告人，因抗告人未於法定期間聲明不服而確定。依民法第
    271條規定，本件相對人得對於抗告人之財產於1031萬6250
    元之範圍內為假扣押，即係相對人得對各抗告人之財產分別
    在343萬8750元（即平均分擔上開債權債務金額）範圍內為
    假扣押，抗告人指稱系爭假扣押裁定所定相對人得對於抗告
    人之財產於1031萬6250元之範圍內為假扣押，應合併計算抗
    告人之債務為1031萬6250元云云，為不足取。又相對人對抗
    告人3人既有系爭假扣押裁定為執行名義，相對人對抗告人
    丙○○得在343萬8750元範圍內為假扣押，另相對人聲請對
    抗告人陳秀卿、乙○各在129萬元範圍內為假扣押（見原法
    院卷相對人假扣押強制執行聲請狀之附表一）；相對人復已
    撤回對抗告人丙○○所有如原裁定附表一編號2至5所示4戶
    建物及該等建物坐落土地應有部分之假扣押執行；相對人對
    抗告人3人所有各如原裁定附表一編號1之建物與該建物坐落
    土地所有權應有部分10萬分之2748，及原裁定附表二、三之
    建物與該建物坐落土地所有權應有部分為假扣押執行，難認
    有超額查封之情事。原執行法院裁定駁回抗告人所為聲明異
    議，並無違誤；抗告意旨指摘原裁定不當，聲明廢棄，為無
    理由。
三、據上論結，本件抗告為無理由，依強制執行法第30條之1，
    民事訴訟法第495條之1第1項、第449條第1項、第95條、第
    78條，裁定如主文。
中    華    民    國    98    年    5     月    26    日
                    民事第八庭
                        審判長法  官  劉勝吉
                              法  官  連正義
                              法  官  鄭威莉
正本係照原本作成。
本裁定除以適用法規顯有錯誤為理由，不得再抗告。如提起再抗
告，應於收受後10日內委任律師為代理人向本院提出再抗告狀。
並繳納再抗告費新台幣1,000元。
中    華    民    國    98    年    5     月    26    日
                              書記官  李垂福


司法院資訊處製作；財團法人民間司法改革基金會備份。
